臺灣臺南地方法院刑事判決　　　　　　　　　　　　　九十一年度易字第五三八號
　　公　訴　人　臺灣臺南地方法院檢察署檢察官
　　被　　　告　甲○○
　　　　　　　　乙○○
右列被告等因傷害案件，經檢察官提起公訴（九十一年度調偵字第七號），本院判決
如左：
    主  文
甲○○、乙○○傷害人之身體，各處有期徒刑肆月，如易科罰金，均以參佰元折算壹
日。
    事  實
一、甲○○、乙○○、丙○○（檢察官另為不起訴處分）三人係兄弟、姐弟關係，自
    渠等父親莫登福過世後，因喪葬費用係由乙○○、丙○○負擔，丙○○遂向勞工
    保險局申請勞保家屬死亡給付，惟甲○○認為莫登福生前之勞保費均由伊給付，
    伊始有申請死亡給付之權利，乙○○則認為甲○○如要分享死亡給付，必須分擔
    喪葬費用，三人間為此屢生衝突。民國九十年十月七日晚間十時許，乙○○打電
    話邀請甲○○前往臺南市○○路二二二巷二九弄二十號，預備協商喪葬費用分擔
    問題，甲○○則偕同綽號「冬瓜」、姓名年籍均不詳之友人一同前往，抵達後，
    乙○○因見甲○○偕伴而來，認為來意不善，乃基於傷害之犯意，持鐵製椅子毆
    打甲○○，致伊受有枕部一處撕裂傷（一×○．二公分）。甲○○受傷後，認乙○○、丙○○共謀設局引誘，亦在現場撿拾木棍一支反擊毆打丙○○，致丙○○
    受有左肩胛八×八．五公分瘀血之傷害。
二、案經甲○○（乙○○傷害部份）、丙○○（甲○○傷害部份）分別訴由臺南市警
    察局第六分局報告臺灣臺南地方法院檢察署檢察官偵查起訴。
    理  由
一、訊據被告甲○○、乙○○於偵訊及本院審理時，對於前揭時地，分別持木棍毆打
    告訴人丙○○、鐵製椅子毆打被告甲○○成傷等情均坦承不諱，惟被告甲○○否
    認有傷害告訴人丙○○之故意，辯稱伊並不知道如何打到丙○○云云。經查，甲○○、丙○○於警、偵訊及本院審理時，對於分別遭被告乙○○、甲○○毆打成
    傷之情，均指訴歷歷，並有臺南市立醫院驗傷診斷書、行政院衛生署臺南醫院驗
    傷證明書等附卷可稽，被告甲○○、乙○○前開自白，均可信為真實。被告甲○○雖否認有傷害告訴人丙○○之故意，然觀諸被告甲○○係於遭被告乙○○毆打
    後，始持木棍從後攻擊告訴人丙○○，以及甲○○向臺南市警察局第六分局喜樹
    派出所言詞報案稱告訴人丙○○與被告乙○○共謀毆打伊，事後更於警、偵訊中
    屢次主張丙○○與乙○○共謀等情，足認被告甲○○當時確信告訴人丙○○有共
    謀或教唆被告乙○○毆打伊之行為，則被告甲○○持木棍從後攻擊丙○○，顯然
    係屬反擊行為，伊有傷害告訴人丙○○之故意，堪予認定。綜上所述，本件事證
    已臻明確，被告二人犯行均可認定。
二、核被告甲○○、乙○○所為，均係犯刑法第二百七十七條第一項之傷害罪。爰審
    酌被告二人與告訴人丙○○彼此間互為兄弟、姐弟關係，乃於父親身後，徒為喪
    葬費用之分擔、勞保死亡給付之分享等問題，發生衝突，進而鬥毆之犯罪動機與
    手段，因此分別侵害告訴人丙○○、被告甲○○之身體健康，以及被告二人犯罪
    後均坦承有毆打之行為，被告甲○○則否認有傷害之故意，且三人於本院審理時
    ，仍一再相互指摘，顯無手足之義等一切情狀，各量處如主文所示之刑，並諭知
    易科罰金之折算標準，以資懲儆。
據上論斷，應依刑事訴訟法第二百九十九條第一項前段，刑法第二百七十七條第一項
、第四十一條第一項前段，罰金罰鍰提高標準條例第一條前段、第二條，判決如主文
。
本案經檢察官王誠到庭執行職務。
中      華      民      國      九十一      年    七    月    十九      日
                                      臺灣臺北地方法院刑事第五庭
                                          法  官   吳坤芳
右正本證明與原本無異。
如不服本判決，應於判決送達後十日內向本院提出上訴狀( 應附繕本 )。
                                          書記官   張豐榮
中      華      民      國      九十一      年    七    月    十九      日
附錄本案論罪科刑法條全文
刑法第二百七十七條
傷害人之身體或健康者，處三年以下有期徒刑、拘役或一千元以下罰金。
犯前項之罪因而致人於死者，處無期徒刑或七年以上有期徒刑；致重傷者
，處三年以上十年以下有期徒刑。
